【裁判字號】    98,簡上,815
【裁判日期】    980930
【裁判案由】    傷害
【裁判全文】
臺灣板橋地方法院刑事判決             98年度簡上字第815號
上  訴  人
即  被  告  己○○
            戊○○
            丁○○
            丙○○
上列上訴人即被告因詐傷害件，不服本院98年度簡字第3096號於
中華民國98年5 月11日所為之第一審刑事簡易判決（聲請簡易判
決處刑案號：98年度偵字第622 號），提起上訴，本院管轄之第
二審合議庭判決如下：
    主  文
上訴駁回。
被告戊○○、丁○○、丙○○，均緩刑貳年。並均應自本判決確
定之日起柒個月內，各賠償癸○○、壬○○、傅士淵、甲○○各
新臺幣貳萬貳仟伍佰元。
    理  由
一、本件經本院合議庭審理結果，認第一審簡易判決所認定被告
    之犯罪事實及其所憑之理由、證據暨論罪科刑之法條均無不
    當，應予維持，並引用該第一審刑事簡易判決書、檢察官聲
    請簡易判決處刑書中關於認定被告犯罪事實及其所憑之理由
    、證據暨論罪科刑之法條部分之記載。
二、上訴人上訴意旨均略以：本件案發原因係因被害人癸○○、
    壬○○、傅士淵、甲○○及其等友人在「好樂迪ＫＴＶ」內
    將吃剩食物倒入公用食物區，因而發生本件傷害事件，案發
    後雖欲與被害人為和解，但因雙方意見不合而未達成和解，
    爰請求能予宣告緩刑。
三、經查，本件原審認事用法，查無不當，而本件經本院於準備
    程序當庭勘驗本件「好樂迪ＫＴＶ」大廳及樓梯間之監視錄
    影影像後，被告四人均坦承確有出手毆打被害人癸○○、壬○○、傅士淵、甲○○等人，且依錄影影像所示，亦無有正
    當防衛等之阻卻違法事由之情狀存在，是本件被告四人既確
    有共同出手傷害被害人等人，自已經構成共同傷害犯行，而
    共同犯傷害罪；至於，被告四人所辯稱之其等為本件共同傷
    害犯行之起因及動機，縱係如被告四人所辯稱之不滿被害人
    人等人之行為，惟該等起因及動機僅屬原審於量刑時之審酌
    事項，對被告四人所為構成共同傷害犯行，難認有何影響，
    而原審量刑查未有不當之處，本件被告四人上訴顯無理由。
    末查，本件除被告己○○前因於94年間犯妨害自由罪，經臺
    灣桃園地方法院以該院95年度訴字第1828號刑事判決判處有
    期徒刑四月，於97年9 月8 日確定，並於98年2 月25日執行
    完畢，而不符合緩刑要件外，被告戊○○、丁○○、丙○○
    均僅有少年前案，有臺灣高等法院被告全國前案紀錄表各一
    份在卷可按，其等三人因思慮不周，致犯本罪，惟於犯後坦
    承犯行，並嘗試謀求與被害人和解，尚知悔悟，信其等三人
    經此追訴審判後，當知警惕而無再犯之虞，本院綜合上開各
    情，認對其等三人宣告之刑以暫不執行為適當，爰依刑法第
    74條第1 項第1 款規定，均予宣告緩刑如主文所示；並依被
    害人於本院98年8 月25日準備程序同意之賠償金額（即戊○○、丁○○、丙○○每人各以新臺幣90,000元作為癸○○、
    壬○○、傅士淵、甲○○四人本件總賠償金額，即戊○○、
    丁○○、丙○○每人各應給付癸○○、壬○○、傅士淵、甲○○每人新臺幣22,500元），依同條第2 項第3 款規定，及
    法院對附條件緩刑之該附加條件內容之裁量權限（臺灣高等
    法院97年度上訴字第5633號判決要旨參照），命被告戊○○
    、丁○○、丙○○於限期內，各賠償被害人癸○○、壬○○
    、傅士淵、甲○○如主文所示之金額。
四、本案被告經合法傳喚，無正當理由不到庭，依刑事訴訟法第
    371 條規定，爰不待其陳述逕行判決。
據上論斷，應依刑事訴訟法第455 條之1 第1 項、第3 項、第37
1 條、第368 條、第373 條、第74條第1 項第1 款、第2 項第3
款，判決如主文。
本案經檢察官庚○○到庭執行職務。
中    華    民    國    98    年    9     月    30    日
                  刑事第一庭  法  官  王復生
                              法  官  連雅婷
                              法  官  陳世旻
以上正本證明與原本無異
不得上訴
                              書記官  楊雅芳
中    華    民    國    98    年    10    月    7     日
-------------------------------------------------------
附件一：
臺灣板橋地方法院刑事簡易判決          98年度簡字第3096號
聲  請  人  臺灣板橋地方法院檢察署檢察官
被      告  己○○  男  22歲（民國○○年○○月○○日生）
                    身分證統一編號：Ｚ000000000號
                    住桃園縣大溪鎮○○街71巷168號
                    住桃園縣大溪鎮○○○街32巷1號
            戊○○  男  21歲（民國○○年○月○○日生）
                    身分證統一編號：Ｚ000000000號
                    住桃園縣大溪鎮○○街71巷168號
                    居桃園縣大溪鎮○○○街32巷1號
            丁○○  男  23歲（民國○○年○○月○○日生）
                    身分證統一編號：Ｚ000000000號
                    住桃園縣龍潭鄉○○路271號
            丙○○  男  21歲（民國○○年○○月○○日生）
                    身分證統一編號：Ｚ000000000號
                    住桃園縣龍潭鄉○○路271號
上列被告因傷害案件，經檢察官聲請以簡易判決處刑（98年度偵
字第622號），本院判決如下：
    主  文
己○○、戊○○、丁○○、丙○○共同傷害人之身體，各處有期
徒刑月，如易科罰金，均以新臺幣壹仟元折算壹日。
    事實及理由
一、本件除犯罪事實欄第7 至9 行「致癸○○、壬○○、辛○○
    分別受有前額撕裂傷、臉部、鼻樑、左耳後及雙手多處擦挫
    傷、臉部、頸部、雙肘擦挫傷之傷害」，應更正為「致癸○○受有前額撕裂傷、壬○○受有臉部、鼻樑、左耳後及雙手
    多處擦挫傷，及使辛○○受有臉部、頸部、雙肘擦挫傷之傷
    害」；證據欄「現場監視錄影畫面光碟1 片」係屬贅載，應
    予刪除，及所適用之法條應補充「被告於密切接近之時、地
    ，對告訴人癸○○、壬○○、傅全淵為傷害之行為，各行為
    間之獨立性極為薄弱，依一般社會健全觀念難以分離，顯係
    基於單一傷害目的及接續犯意，應包括於一接續行為予以評
    價；其等係以一接續行為，傷害告訴人3 人之身體，為同種
    想像競合犯，依刑法第55條規定，應從一傷害罪處斷。」外
    ，其餘犯罪事實、證據及應適用之法條，均引用如附件檢察
    官聲請簡易判決處刑書之記載。
二、爰審酌被告遇事均不思理性處理，僅因細故與告訴人發生爭
    執，即訴諸暴力手段而毆打告訴人，欠缺尊重他人身體法益
    之觀念；雖犯後均坦認犯行，然未能與告訴人達成和解以取
    得諒解，及其品行、智識程度、告訴人之傷勢等一切情狀，
    各量處如主文所示之刑，並均諭知易科罰金之折算標準，以
    資懲儆。
三、依刑事訴訟法第 449 條第 1 項前段、第 3 項、第 454 條
    第2 項，刑法第28條、第277 條第1 項、第55條、第41條第
    1 項前段，刑法施行法第1 條之1 第1 項、第2 項前段，逕
    以簡易判決處刑如主文。
四、如不服本判決，得自收受送達之日起10日內向本院提出上訴
    狀，上訴於本院第二審合議庭（須附繕本）。
中    華    民    國    98    年    5     月    11    日
                  刑事第二十二庭  法  官  陳昭筠
--------------------------------------------------------
附件二：
臺灣板橋地方法院檢察署檢察官聲請簡易判決處刑書
                                       98年度偵字第622號
    被      告  己○○  男  22歲（民國○○年○○月○○日生）
                        住桃園縣大溪鎮○○街71巷168號
                        居桃園縣大溪鎮○○○街32巷1號
                        國民身分證統一編號：Ｚ000000000號
                戊○○  男  20歲（民國○○年○月○○日生）
                        住桃園縣大溪鎮○○街71巷168號
                        居桃園縣大溪鎮○○○街32巷1號
                        國民身分證統一編號：Ｚ000000000號
                丁○○  男  23歲（民國○○年○○月○○日生）
                        住桃園縣龍潭鄉○○路271號
                        國民身分證統一編號：Ｚ000000000號
                丙○○  男  21歲（民國○○年○○月○○日生）
                        住桃園縣龍潭鄉○○路271號
                        國民身分證統一編號：Ｚ000000000號
上列被告因傷害案件，業經偵查終結，認宜聲請以簡易判決處刑
，茲將犯罪事實及證據並所犯法條分敘如下：
        犯罪事實
一、己○○、戊○○兄弟2人與丁○○、丙○○兄弟2人係朋友關
    係，於民國97年10月31日凌晨2 時20分許，在址設臺北縣三
    峽鎮○○路59號2 樓「好樂迪」KTV 前，因故與癸○○、壬○○、辛○○、甲○○等人發生爭執，己○○、戊○○、丁○○、丙○○4 人竟共同基於傷害之犯意，徒手毆打癸○○
    、壬○○、辛○○、甲○○（傷害甲○○部分另為不起訴處
    分），致癸○○、壬○○、辛○○分別受有前額撕裂傷、臉
    部、鼻樑、左耳後及雙手多處擦挫傷、臉部、頸部、雙肘擦
    挫傷之傷害。
二、案經癸○○、壬○○、辛○○及甲○○訴由臺北縣政府警察
    局三峽分局移送偵辦。
        證據並所犯法條
一、證據：
  (一)被告戊○○、丁○○、丙○○於警詢時及偵查中之供述。
  (二)告訴人即被害人癸○○、壬○○、辛○○、甲○○於警詢時
    之指訴及偵查中之結證。
  (三)財團法人恩主公醫院97年10月31日出具之乙種診斷證明書3
    紙。
  (四)現場監視錄影畫面光碟1片。
二、核被告4人所為，均係犯刑法第277條第1項之傷害罪嫌。又
    被告4人間有犯意聯絡及行為分擔，請論以共同正犯。
三、依刑事訴訟法第451條第1項聲請以簡易判決處刑。
    此    致
臺灣板橋地方法院
中    華    民    國    98    年    3     月    11    日
                              檢察官  乙○○


司法院資訊處製作；財團法人民間司法改革基金會備份。
